臺灣嘉義地方法院刑事判決　　　　　　　　　　　　　九十一年度簡上字第二七號
　　公　訴　人　臺灣嘉義地方法院檢察署檢察官
　　上　訴　人　甲○○
　　（即被告）
右列上訴人因竊盜案件，不服本院簡易庭九十一年度簡字第三四號中華民國九十一年
一月四日第一審簡易判決（起訴案號：九十年度偵字第偵七八八三號），提起上訴，
本院管轄之第二審合議庭判決如左：
    主  文
原判決撤銷。
甲○○竊盜，累犯，處罰金貳仟元，如易服勞役以參佰元折算壹日。
    事  實
一、甲○○曾於民國（下同）八十九年間因贓物案件，經本院判處有期徒刑二月確定
    ，於八十九年十二月二十四日執行完畢。竟仍不知悔改，於九十年十二月三日上
    午十時十分，在嘉義縣民雄鄉○○路○段北上車道旁之琦美檳榔攤，意圖為自己
    不法之所有，向黃古清秀佯裝購買檳榔及飲料，趁黃古清秀在檳榔攤後方拿取檳
    榔及飲料之際，至檳榔攤前方之櫃檯徒手竊取峰牌香菸一包，得手後即駕駛車牌
    號碼ＵＩＳ─○一一號輕機車逃逸，嗣經黃古清秀告知葉烈勳後，由葉烈勳駕駛
    機車追趕，甲○○乃竄入巷道企圖脫逃，至嘉義縣民雄鄉○○路○段九九九號前
    經葉烈勳攔下，交由到埸警方處理，並起出甲○○藏置於外套內襯衫口袋中之峰
    牌香菸一包。
二、案經嘉義縣警察局民雄分局報請臺灣嘉義地方法院檢察署檢察官偵查起訴。
    理  由
一、右揭竊盜事實業據被告甲○○迭於警、偵訊及本院審理中坦承不諱，核與被害人
    黃古清秀於警訊中指述遭竊情節歷程相符，並經追趕被告之證人葉列勳指證詳實
    ，且有贓物保管書一紙附卷可稽。本件事證明確，被告竊盜犯行洵堪認定。
二、核被告甲○○所為，係犯刑法第三百二十條第一項之竊盜罪。又被告前曾因贓物
    案件，經本院判處有期徒刑二月確定，甫於八十九年十二月二十五日執行完畢，
    此有臺灣嘉義地方法院檢察署被告刑案資料查註紀錄表，及本院被告全國前案紀
    錄表等附卷可憑，其於受有期徒刑之執行完畢後五年以內再犯本件有期徒刑以上
    罪，為累犯，應依刑法第四十七條規定加重其刑。
三、原審以被告罪證明確，因予論處有期徒刑肆月，固非無見，惟按：（一）刑事審
    判之量刑，在於實現刑罰權分配的正義。故法院對有罪被告科刑，應符合罪刑相
    當原則，此所以刑法第五十七條明定科刑時應審酌一切情狀，尤應注意該條所列
    十款事項以為科刑輕重之標準當原則，使罰當其罪，以契合人民的法律感情。（
    二）本件被告所竊取者乃一包香煙，市值僅新台幣六十元，犯罪所得利益甚小，
    其所生之危害尚難謂大，被害人受此損害之影響更微，且事後己於原審判決前與
    被害人達成民事調解，賠付被害人新台幣一百五十元，有調解筆錄乙紙在卷可佐
    。
    （三）又其犯後屢於警、偵訊坦承犯行，深表悔意，態度良好，雖被告前己受贓
    物罪之執行，為累犯，但以本件被告所獲利益，及對被害人所造成之損害並酌及
    其犯後己與被害人達成民事調解等情以觀。原審量處被告有期徒刑四月，似嫌失
    重，其罪刑分配，尚有未當，被告上訴意旨，指摘原判決量刑過重，為有理由，
    自應由本院將原判決撤銷改判。爰審酌被告犯罪之動機、目的、手段，及其品性
    、生活狀況、智識程度、所竊財物價值非鉅，及犯後坦承態度良好等一切情狀，
    量處被告如主文所示之刑，併諭知易服勞役之折算標準，以資懲儆。
據上論斷，應依刑事訴訟法第四百五十五條之一第一項、第三項、第三百六十九條第
一項前段、第三百六十四條、第二百九十九條第一項前段、刑法第三百二十條第一項
、第四十七條、第四十一條第一項前段、罰金罰鍰提高標準條例第一條前段、第二條
，判決如主文。
本案經檢察官陳昭廷到庭執行職務
中    華    民    國      九十一      年          四  月      二十四  日
                              臺灣嘉義地方法院刑事第二庭
                              審判長  法  官  夏  金  郎
                                      法  官  劉  瓊  雯
                                      法  官  陳  俞  婷
右正本證明與原本無異。
本件不得上訴。
中    華    民    國      九十一      年          四  月      二十四  日
                                      書記官  陳  秀  麗
論罪法條：
中華民國刑法第三百二十條第一項：
意圖為自己或第三人不法之所有，而竊取他人之動產者，為竊盜罪，處五年以下有期
徒刑、拘役或五百元以下罰金。
